【裁判字號】    98,交聲,932
【裁判日期】    980420
【裁判案由】    聲明異議
【裁判全文】
臺灣臺中地方法院刑事裁定             98年度交聲字第932號
原處分機關  交通部公路總局臺中區監理所豐原監理站
受處分人    甲○○
上列受處分人因違反道路交通管理處罰條例案件，對於交通部公
路總局臺中區監理所豐原監理站民國98年3月9日所為之處分（豐
監稽違字第裁63-Z00000000號裁決書），聲明異議，本院裁定如
下：
    主    文
異議駁回。
    理    由
一、原處分機關略以：異議人即受處分人甲○○（下稱受處分人
    ）於民國98年1月17日8時50分許，駕駛車牌號碼2369-HT自
    用一般小客車，在國道一號北上46至43公里處，在道路上蛇
    行，為內政部警政署國道公路警察局第一警察隊員警當場舉
    發，並經本站依道路交通管理處罰條例第43條第1項第1款、
    第4項之規定，裁處受處分人罰鍰新臺幣（下同）1萬8000元
    ，吊扣汽車牌照3個月，施以道安講習，並記駕駛人違規點
    數3點，於法不無不合等語。
二、聲明異議意旨略以：伊當時開在高速公路時，因有一臺黑色
    賓士車緊跟在後，因伊害怕是壞人，所以加速跑給他追，經
    過一段追逐後，該賓士車突然搖下車窗要求伊路邊停車，才
    知道是警察，是警察開車挑釁且沒有保持安全距離，造成伊
    危險駕駛，警察如此執法令人不服云云。
三、按汽車駕駛人，駕駛汽車有下列情形之一者，處新臺幣6000
    元以上2萬4000元以下罰鍰，並當場禁止其駕駛：一、在道
    路上蛇行，或以其他危險方式駕車。汽車駕駛人有第1項第1
    款、第2款或前項行為者，並吊扣該汽車牌照3個月。汽車駕
    駛人違反第1項、第3項規定者，應接受道路交通安全講習；
    又汽車駕駛人有下列各款所列條款之一者，除依原條款處罰
    鍰外，並予記點：三、有第43條、第53條或第54條情形之一
    者，各記違規點數3點。為道路交通管理處罰條例第43條第1
    項第1款、第3項、第4項及第63條第1項第3款分別訂有明文
    。
四、經查：本件受處分人駕駛車號2369-HT號自用小客車，於98
    年1月17日8時50分許，國道一號北向46公里至43公里路段，
    因於道路上蛇行（任意變換車道、穿梭車陣、未依規定使用
    方向燈）之違規，為內政部警政署國道公路警察局第一警察
    隊當場舉發，並掣開公警局交字第Ｚ000000000號舉發違反道
    路交通管理事件通知單舉發等情，業據受處分人所不否認，
    堪可認定。受處分人雖辯稱，係因其後有1台黑色賓士車挑
    釁，伊害怕才跑給他追云云。惟查，本件據證人即本件舉發
    員警乙○○到庭證述舉發情形，稱：「當日我駕駛偵防車，
    偵防車的任務就是要加強取締重大違規，偵防車在車身兩側
    有噴國道警察局的字樣，警示燈是在車內，當天我與另外一
    名同事執行巡邏國道一號泰山到楊梅之間的交通勤務，我們
    偵防車會混在車陣當中與一般車輛一同行駛，如果有發現違
    規才會做錄影攔查的動作」、「受處分人大部分是在內線、
    中內、中外車道穿梭變換」、「（你們在發現受處人違規時
    ，有無緊跟在受處人的自用小客車後面？）我們並沒有緊跟
    ，因為如果我們緊跟著受處分人的話就會被發現」、「（你
    們跟受處分人自用小客車的距離大約多少？）大約四、五十
    公尺，有時候我們還會開到別的車道去做假象，因為如果跟
    著太近受處分人就會馬上發現，我們就沒有辦法達到取締的
    目的」、「（受處分人表示一臺黑色賓士故意緊跟在後，後
    來發現該台黑色賓士是警察，有何意見？）我們沒有緊貼在
    後面，我們緊跟在後面的時候就是要攔他的時候」（見本院
    98年4月13日庭訊筆錄）等語明確。又本院於98年4月13日調
    查時，當庭勘驗員警蒐證光碟結果發現，受處分人確係在員
    警錄影路段之國道一號北上46公里至43公里處，於內側、中
    內、中外、外側車道任意變換車道，變換車道時未打方向燈
    ，並穿梭於車陣等蛇行之方式行駛，而當時值勤錄影蒐證之
    警車距離受處分人之上開自用小客車，約有三至五輛車之距
    離，並未緊跟於受處分人之自用小客車之後，且在受處分人
    與警車之間，尚有其他車輛行駛，執勤員警所駕駛之偵防車
    時而與受處分人開在不同車道等情，有卷附之蒐證錄影光碟
    及當庭勘驗錄影光碟之筆錄在卷可稽，核與證人乙○○前揭
    證述相符，堪予採信。則受處分人辯稱係警車緊跟在後，有
    意挑釁，執法不當云云，即非事實。況且，縱或一般用路人
    見其他駕駛人有違規或挑釁之舉動，當依減速或讓行，以避
    免發生肇事之危險，本不應再更為違規之行止。受處分人稱
    ：伊因看後面來車挑釁，即跑給他追等語，益徵受處分人故
    意在國道一號之上開路段確有蛇行駕駛之違規行為無訛。故
    原舉發單位依法舉發並無違誤。從而，受處分人既有前揭違
    規行為，原處分機關據以援引上開規定，裁處受處分人罰鍰
    新臺幣1萬8000元整、吊扣汽車駕駛執照3個月、接受道路交
    通安全講習、並記受處分人違規點數3點，並無不當。本件
    異議為無理由，應予駁回。
五、據上論斷，應依道路交通管理處罰條例第87條第2項，道路
    交通案件處理辦法第19條，裁定如主文。
中    華    民    國    98    年    4     月    20    日
                  刑事第三庭    法  官  李慧瑜
上正本證明與原本無異。
如不服本裁定，應於送達後五日內，向本院提出抗告狀。
                                書記官  陳青瑜
中    華    民    國    98    年    4     月    20    日


司法院資訊處製作；財團法人民間司法改革基金會備份。
